# 求助陈版，独立董事是其他公司的董事是否构成关联

提问人：denghaifu 时间：2018-03-26 23:36:38
陈老师，咨询一下，公司独立董事在其他公司做董事，这样公司以另外公司是否构成关联？或者在什么情况下这个两个上市公司才是关联方？

回答人：chenyiwei
这种情况下，如果该独立董事不对另一方具有控制或共同控制，则在会计准则意义上不是关联方（因为两方仅仅同受一方重大影响则不构成关联方）。但就交易所上市规则而言，这种情况下两家公司构成关联方。